高雄高等行政法院裁定
                                      110年度交抗字第9號
抗  告  人　簡秋水
相  對  人　高雄市政府交通局

代　表　人　張淑娟
上列當事人間交通裁決事件，對於中華民國110年8月31日臺灣高
雄地方法院110年度交字第105號行政訴訟裁定，提起抗告，本院
裁定如下：
　　主  文
一、抗告駁回。
二、抗告訴訟費用新臺幣300元由抗告人負擔。
　　理  由
一、按交通裁決事件之抗告，抗告法院認抗告為無理由者，應為
    駁回抗告之裁定，依行政訴訟法第237條之9第3項準用同法
    第272條規定，再準用民事訴訟法第495條之1第1項、第449
    條第1項規定自明。
二、抗告人於民國108年9月2日11時3分許，騎乘車牌號碼000-00
    0號普通重型機車，行經高雄市三民區建工路718巷口（下稱
    系爭巷口），經高雄市政府警察局三民第二分局民族路派出
    所（下稱舉發單位）警員認其有闖紅燈之交通違規，遂於該
    日填掣高市警交字第B09090501號舉發違反道路交通管理事
    件通知單（下稱系爭舉發單）當場舉發，並經相對人以109
    年12月2日高市交裁字第32-B09090501號違反道路交通管理
    事件裁決書（下稱原處分），裁處抗告人罰鍰新臺幣2,700
    元，並記違規點數3點。抗告人循序提起行政訴訟，經臺灣
    高雄地方法院110年度交字第105號行政訴訟裁定（下稱原裁
    定）以原處分已於109年12月7日送達抗告人住所，並由本人
    簽收，則其提起撤銷訴訟之法定不變期間，至遲於110年1月
    6日已屆期，抗告人遲至110年2月17日始提起行政訴訟，已
    逾法定不變期間，起訴自非合法，乃裁定駁回抗告人之訴。
三、抗告意旨：
（一）系爭舉發單於108年9月2日製發，抗告人於108年9月20日
      寄出陳情函，有掛號函件執據可稽。惟事發1年後相對人
      方於109年12月2日以原處分通知，並稱申訴未經核准，抗
      告人旋即於109年12月7日向相對人申訴，亦有限時掛號函
      件執據可稽。抗告人依法提出陳情書申訴，卻遭相對人擱
      置1年不為聞問，卻又辯稱已罹於時效，實漠視人民權利
      ，要非事實，實屬違法。
（二）108年9月2日上午11時3分抗告人行經系爭巷口，交通號誌
      綠燈，安全線前即快速通過，至中央時黃燈亮，路口遭舉
      發單位警員強為攔下，表示抗告人闖紅燈，並向抗告人詐
      稱有錄音拍照存證，即製發系爭舉發單予抗告人，並稱事
      證明確，申訴無理，造成抗告人內心不平及創傷，蓋身為
      執法人員，其行政行為應秉持誠信及公平原則，且應依法
      行政，卻將人民納為生財利器，請求公正判決。
四、本院之判斷：
（一）按行政訴訟法第107條第1項第6款規定：「原告之訴，有
      下列各款情形之一者，行政法院應以裁定駁回之。但其情
      形可以補正者，審判長應定期間先命補正：……六、起訴
      逾越法定期限者。」第237條之3第1項及第2項規定：「（
      第1項）交通裁決事件訴訟之提起，應以原處分機關為被
      告，逕向管轄之地方法院行政訴訟庭為之。（第2項）交
      通裁決事件中撤銷訴訟之提起，應於裁決書送達後30日之
      不變期間內為之。」足見提出交通裁決事件撤銷訴訟，應
      於收受裁決書後30日之不變期間內以書狀向地方法院行政
      訴訟庭為之，逾法定期限提起者，其起訴為不合法，且依
      其情形無從補正，行政法院應依行政訴訟法第107條第1項
      第6款規定，裁定駁回之。次按「處理違反道路交通管理
      事件，有關文書送達之程序，依行政程序法之規定。」「
      送達，於應受送達人之住居所、事務所或營業所為之。但
      在行政機關辦公處所或他處會晤應受送達人時，得於會晤
      處所為之。」道路交通管理事件統一裁罰基準及處理細則
      第5條及行政程序法第72條第1項分別定有明文。
（二）查原處分業於109年12月7日送達抗告人，並由抗告人本人
      收受等情，有高雄市政府交通局交通事件裁決中心送達證
      書在卷可稽。依上揭規定，抗告人就原處分提起行政訴訟
      之不變期間應自送達翌日（即109年12月8日）起算30日，
      又抗告人住所位於高雄市三民區，依照行政法院訴訟當事
      人在途期間標準第2條第1款規定，毋須扣除在途期間，故
      算至110年1月6日（星期三）即告屆滿。惟抗告人遲至110
      年2月7日始具狀提起本件撤銷訴訟等情，有抗告人行政訴
      訟起訴狀在卷可考，已逾上開法定不變期間。原裁定誤以
      109年12月7日為抗告人提起行政訴訟期間之起算日，固有
      未洽，然就抗告人起訴逾期而不合法之結論並無二致，仍
      應予維持。至抗告人其餘主張，均屬實體爭議事項，抗告
      人於原審既因起訴逾期而被駁回，依程序不合、實體不究
      原則，原審未予審究，亦無不合。抗告意旨仍執前詞，指
      摘原裁定違法，求予廢棄，為無理由，應予駁回。
五、結論：抗告無理由。
中　　華　　民　　國　　110　 年　　11　　月　　30　　日
             高雄高等行政法院第二庭
                         審判長法官　李  協  明
                               法官　林  韋  岑
                               法官　曾  宏  揚
以上正本係照原本作成。
不得抗告。
中　　華　　民　　國　　110　 年　　11　　月　　30　　日

                             書記官  林  幸  怡